臺灣臺南地方法院臺南簡易庭民事判決
111年度南小字第859號
原      告  洪韻蓁  
被      告  陳福進  
上列當事人間請求損害賠償事件，經本院臺南簡易庭於民國111
年7月25日言詞辯論終結，判決如下：
    主      文
一、被告應給付原告新臺幣33,000元，及自民國111年5月5日起
    至清償日止，按週年利率百分之5計算之利息。
二、訴訟費用新臺幣1,000元由被告負擔。　　
三、本判決得假執行。
    事實及理由
一、原告起訴主張：
　㈠兩造均為居住於臺南市南區金華路一段475巷內之住戶，於民
    國111年1月23日17時許，原告所有車牌號碼0000-00號自用
    小客車（下稱系爭車輛）停放於被告所有位於臺南市○區○○
    路○段000巷00號之房屋旁（即該巷口與利南街148巷轉角口
    ），竟遭被告以粉刷防水油漆潑灑噴濺，導致系爭車輛大部
    分車身及玻璃處呈現白色點狀。
　㈡原告尋求汽車烤漆廠商評估後，報價修復費用為新臺幣（下
    同）33,000元，原告多度與被告溝通未果，為此，爰依民法
    第196條、第213條第1項、第216條第1項規定，提起本件訴
    訟等語，並聲明：如主文第一項所示。
二、被告則抗辯以：系爭車輛停在被告房屋旁邊長達半年，剛好
    被告過年漆鐵窗時沾到系爭車輛，系爭車輛的車牌已註銷，
    已經不存在了，原告不能請求損害賠償等語，聲明：原告之
    訴駁回。
三、得心證之理由：
　㈠按不法毀損他人之物者，被害人得請求賠償其物因毀損所減
    少之價額；負損害賠償責任者，除法律另有規定或契約另有
    訂定外，應回復他方損害發生前之原狀；第一項情形，債權
    人得請求支付回復原狀所必要之費用，以代回復原狀；損害
    賠償，除法律另有規定或契約另有訂定外，應以填補債權人
    所受損害及所失利益為限，民法第196條、第213條第1、3項
    及第216條第1項分別定有明文。
　㈡經查，原告為系爭車輛之所有權人，系爭車輛因遭被告使用
    油漆噴濺而致車身上布滿原狀小點，修復費用報價為33,000
    元等情，已據原告提出行車執照、照片以及展三益汽車修配
    所估價單等（南司小調字卷第15至21頁）為證，被告雖以上
    詞置辯，惟被告所提出【逾檢註銷】車輛之牌照號碼為GE-0
    612號，此有監理服務網繳銷、吊（註）銷牌照查詢結果1份
    在卷可參，顯與系爭車輛無關，另就修復費用報價有何不實
    之處，僅空言抗辯，未提出或指明任何調查方法，是審酌一
    切情狀後，應認原告主張之事實為真，堪予採信。準此，原
    告依據前述法律規定，請求被告給付33,000元，自屬有據。
　㈢末按給付無確定期限者，債務人於債權人得請求給付時，經
    其催告而未為給付，自受催告時起，負遲延責任。其經債權
    人起訴而送達訴狀，或依督促程序送達支付命令，或為其他
    相類之行為者，與催告有同一之效力，民法第229條第2項定
    有明文。又遲延之債務，以支付金錢為標的者，債權人得請
    求依法定利率計算之遲延利息。但約定利率較高者，仍從其
    約定利率；而應付利息之債務，其利率未經約定，亦無法律
    可據者，週年利率為百分之5，亦為同法第233條第1項及第2
    03條所明定。查原告請求被告賠償33,000元，未定有給付之
    期限，則原告請求以起訴狀繕本送達被告（南司小調字卷第
    51頁）翌日即111年5月5日起至清償日止，按週年利率百分
    之5計算遲延利息，確屬有據，應予准許。　
四、綜上所述，原告依民法第196條、第213條第1、3項及第216
    條第1項規定，請求被告賠償33,000元，及自111年5月5日起
    至清償日止，按週年利率百分之5計算之利息，為有理由，
    應予准許。又本件依民事訴訟法第436條之20規定，應依職
    權宣告假執行。
五、按訴訟費用，由敗訴之當事人負擔；小額事件第一審法院為
    訴訟費用之裁判時，應確定其費用額，民事訴訟法第78條、
    第436條之19第1項分別定有明文。查本件第一審訴訟費用即
    裁判費為1,000元，應由被告負擔，爰判決如主文第二項所
    示。
六、訴訟費用負擔之依據：民事訴訟法第78條、第436條之19第1
    項。
中    華    民    國   111   年     7    月    29    日
                  臺南簡易庭  法  官　廖建瑋　　　　
以上正本係照原本作成。
如不服本判決，應於送達後20日內，向本院提出上訴狀並表明上
訴理由，如於本判決宣示後送達前提起上訴者，應於判決送達後
20日內補提上訴理由書（須附繕本）。
對於小額程序之第一審判決之上訴，非以其違背法令之理由，不
得為之。且上訴狀內應記載表明（一）原判決所違背之法令及其
具體內容。（二）依訴訟資料可認為原判決有違背法令之具體事
實者。若委任律師提起上訴者，應一併繳納上訴審裁判費，否則
本院得不命補正逕行駁回上訴。
中    華    民    國   111   年     7    月    29    日
　 　　　                     書記官　鄭梅君